臺灣高等法院臺南分院刑事判決
上　訴　人　 臺灣臺南地方法院檢察署檢察官
上　訴　人
即　被　告　甲○○
上列上訴人因被告違反毒品危害防制條例等案件，不服臺灣臺南
地方法院94年度訴字第11號中華民國94年5月3日第一審判決（起
訴案號：臺灣臺南地方法院檢察署93年度毒偵字第2390號、93年
度毒偵字第2400號、93年度毒偵緝字第430號；移送併辦案號：
94 年毒偵字第500號、1247號），提起上訴，本院判決如下：
    主 　　 文
原判決撤銷。
甲○○連續施用第一級毒品，累犯，處有期徒刑壹年肆月。扣案
注射針筒壹支沒收。又連續施用第二級毒品，累犯，處有期徒刑
捌月。應執行有期徒刑壹年拾壹月，扣案注射針筒壹支沒收。
    事　　　實
一、甲○○前於民國（下同）85年間因違反肅清煙毒條例案件，
    經臺灣臺南地方法院判處有期徒刑3年2月確定，並於89年6
    月18日假釋付保護管束期滿執行完畢，復因施用毒品案件，
    送強制戒治後，認無繼續施用毒品之傾向，經臺灣臺南地方
    法院檢察署檢察官於93年3月20日以92年度戒毒偵字第47 號
    為不起訴處分確定。詎仍未戒除毒癮，復分別基於施用第一
    、二級毒品之概括犯意，自93年3月份某日起至94年1月19日
    採尿前二十六小時或九十六小時內某時止，連續在住處等處
    施用第一級毒品海洛因及第二級毒品安非他命多次。為警分
    別於93年3月3日、8月11日、11月18、12月2日及94年1月19
    日查獲，並扣得注射針筒1支，又經其同意採尿送驗結果，
    呈嗎啡及安非他命陽性反應後，始悉上情。
二、案經臺南市警察局第二分局、第六分局及第一分局報告臺灣
    臺南地方法院檢察署檢察官偵查起訴及移請併案審理。
    理      由
一、右揭事實，迭據被告甲○○於警詢、偵查、原審及本院審理
    時坦承不諱。且其於93年3月3日、8月11日、11月18日及94
    年1月19日，經警採尿送驗結果均呈嗎啡及安非他命陽性反
    應；93年12月2日經警採尿送驗結果呈嗎啡陽性反應，分別
    有臺南市衛生局檢驗成績書4份及行政院衛生署管制藥品管
    理局檢驗成績書乙份在卷可稽，並有注射針筒1支扣案可證
    。再被告有上揭違反毒品危害防制條例之施用紀錄，亦有臺
    灣臺南地方法院檢察署檢察官92年度戒毒偵字第47號號不起
    訴處分書、臺灣臺南地方法院檢察署刑案資料查註紀錄表及
    台灣高等法院被告全國前案紀錄表在卷可按，其於強制戒治
    期滿經不起訴處分後5年內再犯本件施用毒品犯行之事證已
    臻明確，核與其自白相符，被告犯行堪以認定，應依法論科
    。
二、核被告所為，係犯毒品危害防制條例第10條第1項、第2項之
    施用第一、二級毒品罪。其前後多次施用第一、二級毒品犯
    行，時間緊接，且犯罪構成要件相同，顯各係基於概括之犯
    意反覆為之，應各依連續犯論以一罪，並分別加重其刑。又
    被告所犯上開二罪間，犯意各別，行為互殊，犯罪構成要件
    不同，應分論併罰。又被告於85年間因違反肅清煙毒條例案
    件，經臺灣臺南地方法院判處有期徒刑3年2月確定，並於89
    年6月18日假釋付保護管束期滿執行完畢，有卷附臺灣臺南
    地方法院檢察署刑案資料查註紀錄表及臺灣高等法院被告全
    國前案紀錄表可參，其受有期徒刑執行完畢後，5年內再犯
    本件有期徒刑以上之罪，為累犯，均應依刑法第47條之規定
    各別遞加重其刑。另被告於93年11月18日、94年1月19日採
    尿前二十六小時或九十六小時內某時止施用犯行（即移送併
    辦部分：94年毒偵字第500號、1247號），雖未據起訴，然
    與已起訴之部分有連續犯之裁判上一罪關係，為起訴效力所
    及，本院自應併與審理。
三、原審予以論罪科刑，並對連續施用第一級毒品部分，量處有
    期徒刑壹年。又對連續施用第二級毒品部分，量處有期徒刑
    柒月。並定應執行刑為有期徒刑壹年陸月。固非無見。唯查
    ：臺灣臺南地方法院檢察署1247號所移送併辦被告於94年1
    月19日採尿前二十六小時或九十六小時內某時止，連續施用
    第一級毒品及第二級毒品之事實未及審理，即有未洽。被告
　　上訴意旨，認原審量刑過重云云，雖無理由，惟檢察官上訴
  　意旨，執此指摘原判決就94年毒偵字第1247號併辦之事實未
    及審理，為有理由，自應由本院將原判決撤銷改判。爰審酌
    被告前因施用毒品案件，經送強制戒治及刑之執行後，仍再
    犯本案，惟其施用毒品之犯行，在性質上仍屬對自我身心健
    康之自戕行為，尚未嚴重破壞社會秩序，且犯罪後坦承犯行
    ，態度良好等一切情狀，量處如主文第二項所示之刑，並定
    其應執行刑。又扣案注射針筒1支，係供施用第一級毒品海
    洛因所用之物，且為被告所有，業經被告供明在卷，爰依刑
    法第38條第1項第2款併予宣告沒收。
據上論結，應依刑事訴訟法第369條第一項前段、第364條、第29
9條第一項前段，毒品危害防制條例第10條第1項、第2項，刑法
第11條前段，第56條、第47條、第51條第5款、第38條第1項第2
款，判決如主文。
本案經檢察官李傳來到庭執行職務。
中　　華　　民　　國　　94　　年　　6 　　月　　29　　日
                  刑事第五庭　  審判長法　官  楊明章
                                      法　官  戴勝利
                                      法　官  顏基典
以上正本證明與原本無異。
施用第一級毒品部分如不服本判決，應於收受本判決後十日內向
本院提出上訴書狀。其未敘述上訴理由者並得於提起上訴後十日
內向本院補提理由書狀（均須按他造當事人之人數附繕本）「切
勿逕送上級法院」。
其餘部分不得上訴。
　　　　　　　　　　　　　　　　　　　書記官   呂嘉文
中　　華　　民　　國　　94　　年　　6 　　月　　30　　日
【附錄】本判決論罪科刑法條：
毒品危害防制條例第10條：
施用第一級毒品者，處六月以上五年以下有期徒刑。
施用第二級毒品者，處三年以下有期徒刑。
